臺灣臺中地方法院刑事判決
110年度中交簡字第2430號
聲  請  人  臺灣臺中地方檢察署檢察官
被      告  林素美



上列被告因公共危險案件，經檢察官聲請以簡易判決處刑（110
年度速偵字第4783號），本院判決如下：
    主      文
林素美駕駛動力交通工具而吐氣所含酒精濃度達每公升零點二五
毫克以上，處有期徒刑參月，如易科罰金，以新臺幣壹仟元折算
壹日。
    事實及理由
一、本案犯罪事實及證據，均引用如附件檢察官聲請簡易判決處
    刑書之記載。
二、核被告所為，係犯刑法第185條之3第1項第1款之駕駛動力交
    通工具而吐氣所含酒精濃度達每公升0.25毫克以上之罪。爰
    以行為人之責任為基礎，審酌被告明知酒後駕車對一般往來
    之公眾及駕駛人自身皆具有高度危險性，竟漠視自己安危，
    且置大眾行車之公共安全於不顧，於飲用高粱酒後，未待酒
    精消退，竟心存僥倖，騎乘普通重型機車上路，所為實有不
    該；又斟酌其為警測得之吐氣酒精濃度值達每公升0.74毫克
    ，坦承犯行之犯後態度，本次犯罪雖不慎擦撞詹秉洋駕駛之
    自用小客車，然並未對他人之生命、身體法益造成具體實害
    ；兼衡其目前無業、高中肄業之智識程度、家庭經濟狀況勉
    持（見偵卷第27頁）等一切情狀，量處如主文所示之刑，並
    諭知易科罰金之折算標準。
三、依刑事訴訟法第449條第1項前段、第3項、第454條第2項，
    刑法第185條之3第1項第1款、第41條第1項前段，刑法施行
    法第1條之1第1項，逕以簡易判決處刑如主文。
四、如不服本判決，得自判決送達之日起20日內，向本庭提出上
    訴狀（應附繕本）。
中　　華　　民　　國　　110 　年　　12　　月　　24　　日
                  臺中簡易庭  法  官  陳培維
以上正本證明與原本無異。
                              書記官  張雅慧
中　　華　　民　　國　　110 　年　　12　　月　　28　　日
附錄論罪科刑法條：
中華民國刑法第185條之3
駕駛動力交通工具而有下列情形之一者，處 2 年以下有期徒刑
，得併科 20 萬元以下罰金：
一、吐氣所含酒精濃度達每公升零點二五毫克或血液中酒精濃度
    達百分之零點零五以上。
二、有前款以外之其他情事足認服用酒類或其他相類之物，致不
    能安全駕駛。
三、服用毒品、麻醉藥品或其他相類之物，致不能安全駕駛。
因而致人於死者，處 3 年以上 10 年以下有期徒刑；致重傷者
，處 1 年以上 7 年以下有期徒刑。
曾犯本條或陸海空軍刑法第 54 條之罪，經有罪判決確定或經緩
起訴處分確定，於五年內再犯第 1 項之罪因而致人於死者，處
無期徒刑或 5 年以上有期徒刑；致重傷者，處 3 年以上 10 年
以下有期徒刑。
附件：
臺灣臺中地方檢察署檢察官聲請簡易判決處刑書
　　　　　　　　　　　　　　　　  110年度速偵字第4783號
　　被　　　告  林素美  女　63歲（民國00年00月0日生）
                        住南投縣○○鄉○○村○○巷00號
                        居臺中市○區○○街000巷000號4樓
　　　　　　　　　　　　國民身分證統一編號：Z000000000號
上列被告因公共危險案件，業經偵查終結，認為宜聲請以簡易判
決處刑，茲將犯罪事實及證據並所犯法條分敘如下：
　　　　犯罪事實
一、林素美於民國110年12月5日15時許，在臺中市北區崇德路之
    友人住處，飲用高粱酒3杯後，竟不顧大眾通行之安全，仍
    於同日18時許，酒後騎乘車牌號碼000-000號普通重型機車
    上路。嗣於同日19時3分許，途經臺中市○區○○路000號前時
    ，不慎撞及詹秉洋駕駛之車牌號碼000-0000號自用小客車（
    無人受傷）。經警據報到場處理，對林素美實施吐氣酒精濃
    度檢測，測得其吐氣所含酒精濃度為0.74MG/L，而查獲上情
    。
二、案經臺中市政府警察局第一分局報告偵辦。
　　　　證據並所犯法條
一、上開犯罪事實，業據被告林素美於警詢及本署偵查中坦承不
    諱，核與證人詹秉洋於警詢中證述之情節相符。復有臺中市
    政府警察局第一分局繼中派出所酒精測定紀錄表、員警職務
    報告、呼氣酒精測試器檢定合格證書、道路交通事故現場圖
    、道路交通事故調查報告表(一)(二)、車輛詳細資料報表、
    證號查詢機車駕駛人資料、證號查詢汽車駕駛人資料各1份
    、臺中市政府警察局舉發違反道路交通管理事件通知單影本
    2份及現場照片24張等在卷可證，足徵被告之自白與事實相
    符，被告犯嫌堪以認定。
二、核被告林素美所為，係犯刑法第185條之3第1項第1款之公共
    危險罪嫌。
三、依刑事訴訟法第451條第1項聲請逕以簡易判決處刑。
　　此　致
臺灣臺中地方法院
中　　華　　民　　國　 110　　年　　12　　月　　13　　日
　　　　　　　　　　　　　　  檢  察  官　謝怡如
本件正本證明與原本無異
中　　華　　民　　國　 110　　年　　12　　月　　15　　日
　　　　　　　　　　　　　　  書  記  官　柯芷涵
所犯法條：刑法第185條之3第1項第1款
駕駛動力交通工具而有下列情形之一者，處 2 年以下有期徒刑
，得併科 20 萬元以下罰金：
一、吐氣所含酒精濃度達每公升零點二五毫克或血液中酒精濃度
    達百分之零點零五以上。
當事人注意事項：
（一）本件係依據刑事訴訟法簡易程序辦理，法院簡易庭得不傳
      喚被告、輔佐人、告訴人、告發人等出庭即以簡易判決處
      刑。
（二）被告、告訴人、被害人對告訴乃論案件，得儘速試行和解
      ，如已達成民事和解而要撤回告訴，請告訴人寄送撤回告
      訴狀至臺灣臺中地方法院簡易庭。
（三）被告、告訴人、被害人對本案案件認有受傳喚到庭陳述意
      見之必要時，請即以書狀向臺灣臺中地方法院簡易庭陳明
      。